# 新收入准则对供暖企业收取的一次性入网费怎样进行收入确认？

提问人：dxxd_ren 时间：2020-02-11 20:23:17
11 、瑞华研究：问题2-1-652-1-65（供热企业收取的一次性入网费确认收入的问题），““因此，此类入网费应视为未来将向客户提供供热服务的预收款，在未来向客户提供供热服务时确认收入。”” 2 、问：在未来向客户提供供热服务时确认收入，开始提供服务时一次性确认收入还是分期确认，分期的话分多少年合适？

回答人：chenyiwei
应在预计提供服务的期限内摊销确认。如果采用特许经营模式的，则为特许经营年限；如果采用其他模式的（相关设施作为本企业的自有固定资产），则不低于关键固定资产的折旧年限。并且，在任何情况下，摊销年限不建议短于 10 年。